---
title: "Lab 6"
author: "Andrea Reyes"
date: "10/06/2021"
output: rmarkdown::github_document
---

```{r setup, include=FALSE}
knitr::opts_chunk$set(echo = TRUE)
```

# Regex

#### 1.	Generar una expresión regular que sea capaz de detectar las placas de un vehículo particular guatemalteco.

- La configuración de las placas guatemaltecas es de: 1 letra, 3 números y 3 letras.

##### Regex: `^[a-zA-Z]{1}[0-9]{3}[a-zA-Z]{3}$`

```{r}
regexPlaca <- "^[a-zA-Z]{1}[0-9]{3}[a-zA-Z]{3}$"

#Ejemplos de placas
prueba <- c("A234SDF", "7YUH654", "W345MNB", "Q23WSSS", "S098ABC", "W614SD5", "W333DDD")

#Comprobar regex (cuales de la lista de ejemplos hacen match con la regex)
match <- grep(regexPlaca, prueba)
cat("Las placas correctas son:", prueba[match])

```


#### 2.	Generar una expresión regular que valide si un archivo es de tipo .pdf o jpg. 

- Ejemplo1.pdf, prueba2.PDF, respuestas_del_examen.jpg, amor.JPG

##### Regex: `^[a-zA-z0-9_-]*.(jpg|JPG|pdf|PDF)$`

```{r}
regexArchivo <- "^[a-zA-z0-9_-]*.(jpg|JPG|pdf|PDF)$"

#Ejemplos de nombres de archivos
prueba <- c("Ejemplo1.pdf", "prueba2.PDF", "respuestas_del_examen.jpg", "amor.JPG", "archivo.png", "hola-21.jpg", "ArchivoPrueba.PNG", "regex")

#Comprobar regex (cuales de la lista de ejemplos hacen match con la regex)
match <- grep(regexArchivo, prueba)
cat("Los tipos correctos de archivo son:", prueba[match])
```


#### 3.	Genere una expresión regular para validar contraseñas de correo. 

- Una contraseña de correo debe contener por lo menos 8 caracteres, una letra mayúscula y un carácter especial.

##### Regex: `^(?=.*[a-z])(?=.*[A-Z])(?=.*[0-9])(?=.*\\W).{8,}$`

```{r}
regexContraseña <- "^(?=.*[a-z])(?=.*[A-Z])(?=.*[0-9])(?=.*\\W).{8,}$"

#Ejemplos de nombres de archivos
prueba <- c()

#Comprobar regex (cuales de la lista de ejemplos hacen match con la regex)
match <- grep(regexContraseña, prueba)
cat("Las contraseñas correctas son:", prueba[match])
```









